# 关于减资账务处理的一些疑问

提问人：langyangxxx 时间：2013-05-18 11:18:17
1 、股份有限公司，部分股东退股时，首先冲减计入“库存股”，然后按照所持比例依次冲减“实收资本”“资本公积-资本溢价”.....，疑问是，这里冲减的“资本公积-资本溢价”是按持股比例，冲减该股东持有的溢价，还是全部冲减资本公积-资本溢价，余额不足冲减的再冲减盈余公积、未分配利润？ 2 、减值事项在该年度未完成工商变更登记流程等，能否在该年度进行减值冲减账务处理。个人理解是，必须办理完成减资报告及变更登记程序后，再冲减实收资本，未完成的情况下，只能放入库存股中。 请大家给予释疑。

回答人：chenyiwei
回复 langyangxxx 的帖子
1 、应是后者，即依次冲减，不是同时按比例冲减，就是你说的“全部冲减资本公积-资本溢价，余额不足冲减的再冲减盈余公积、未分配利润”。
2 、应当在完成有关减资的内部决策程序、外部审批程序（如需要），并履行了法定的通知、公告程序（满 45 天）之后，根据实际支付减资款的情况进行冲减实收资本的帐务处理。帐务处理完成后出具减资验资报告并办理变更登记。减资帐务处理情况是减资验资的审验内容之一，所以应该是先进行帐务处理，再验资。

提问人：langyangxxx 时间：2013-05-18 13:49:59
回复 chenyiwei 的帖子
感谢陈版主的回答，关于第二点，已经明白。但是对于第一点，如不按照持股比例冲减的话，对于其他股东日后的减资情况（资本公积-资本溢价为零后），就变成冲减实收资本后冲减盈余公积及未分配利润等，是否会有歧义于“分配利润”这样的误解？

回答人：chenyiwei
我理解应不会。利润分配不是冲减留存收益的唯一理由。